# 请问对外捐赠和接受捐赠的现金流量性质

提问人：mytruth 时间：2011-06-24 14:29:39
请问对外捐赠和接受捐赠的现金流量性质是什么呢？
个人理解：对外公益性捐赠应放到投资活动中。
接受股东的捐赠以及无偿援助可以放到筹资活动的现金流量中。
请版主指点。

回答人：chenyiwei
结合现金流量表准则对三大类活动的定义判断： 1 、对外捐赠，无论是否为公益性的，既未形成本企业的资产，也未改变本企业的权益结构，也不是本企业的融资活动，因此应作为经营活动列报（支付的其他与经营活动有关的现金）。 2 、接受捐赠，属于与特定的非流动资产相关的（类似于与资产相关的政府补助），由于通常计入递延收益，分期摊销计入营业外收入，所以可以视作债务结构的改变和长期资产购建的资金来源，作为收到其他与筹资活动有关的现金列报；其他情形下的接受捐赠作为收到其他与经营活动有关的现金列报。

回答人：chenyiwei
回复 zoujiecpa 的帖子
收到控股股东的捐赠通常作为控股股东对本企业的资本性投入，计入资本公积，所以改变了本企业的权益结构。此时计入筹资活动现金流量更为合适。